臺灣宜蘭地方法院刑事判決　　　　　　　100年度易字第586號
公　訴　人　臺灣宜蘭地方法院檢察署檢察官
被　　　告　黃建銘
上列被告因違反家庭暴力防治法等案件，經檢察官提起公訴（10
0年度偵字第1775號），被告於本院審理中均為有罪之陳述，經
告以簡式審判程式之旨，並聽取當事人意見後，本院裁定行簡式
審判程式，判決如下：
    主  文
黃建銘犯違反保護令罪，處有期徒刑參月，如易科罰金，以新台
幣壹仟元折算壹日。又對於直系血親尊親屬犯傷害罪，處有期徒
刑陸月，如易科罰金，以新台幣壹仟元折算壹日。應執行有期徒
刑柒月，如易科罰金，以新台幣壹仟元折算壹日。
    事  實
一、黃建銘係黃仁義、邱素月之子，三人間有家庭暴力防治法第
    3條第3款所定之家庭成員關係。黃建銘曾因酒後向黃仁義挑
    釁，並曾毆打邱素月，業經本院於民國99年7月31日核發99
    年度家護字第162號民事通常保護令，裁定不得對黃仁義及
    邱素月實施身體或精神上不法侵害之行為、不得對黃仁義及
    邱素月為騷擾之聯絡行為，且有效期間為1年，該保護令內
    容並於99年8月9日經宜蘭縣政府警察局礁溪分局執行告知黃
    建銘。詎黃建銘於100年4月19日19時許，酒後在宜蘭縣礁溪
    鄉○○路40之56號住處，明知其母邱素月正在使用廁所，竟
    不斷踢撞廁所門，而對邱素月為騷擾行為。嗣於其父黃仁義
    上前阻止時，另基於傷害犯意，動手毆打黃仁義身體，對黃
    仁義實施身體上不法侵害，造成黃仁義受有上唇（黏膜面）
    局部鈍傷瘀腫以及左大腿（前側）局部鈍傷紅腫之傷害。嗣
    因黃仁義報警處理，黃建銘始於同日19時20分許，在前揭住
    處為警查獲。
二、案經黃仁義訴由宜蘭縣政府警察局礁溪分局報告台灣宜蘭地
    方法院檢察署檢察官偵查起訴。
    理  由
一、本件被告所犯者非為死刑、無期徒刑、最輕本刑為3年以上
    有期徒刑之罪或高等法院管轄第一審案件，其於本院審理時
    ，就被訴事實為有罪之陳述，經告知其簡式審判程序之旨，
    並聽取公訴人、被告之意見後，本院業已依刑事訴訟法第27
    3條之1第1項之規定，裁定以簡式審判程序進行本案之審理
    ，合先敘明。
二、上開犯罪事實，業據被告於本院審理時坦承不諱，核與證人
    黃仁義、邱素月於警詢時指述相符，並有臺灣宜蘭地方法院
    民事通常保護令、宜蘭縣警察局礁溪分局保護令執行紀錄表
    、黃仁義受傷之診斷證明書以及被告之酒精濃度檢測單在卷
    可稽，是本案事證明確，被告犯行足堪認定，應依法論科。
三、查被告係黃仁義、邱素月之子，三人間有家庭暴力防治法第
    3條第3款所定之家庭成員關係。被告於通常保護令有效期間
    內，於上開時、地不斷踢撞其母邱素月正在內使用之廁所門
    ，核其所為係犯家庭暴力防治法第61條第2款之違反保護令
    罪；又於上開時、地動手毆打其父黃仁義致受有前揭傷勢，
    核其所為係犯刑法第277條第1項之傷害直系血親尊親屬罪，
    亦屬家庭暴力防治法第2條第2款之家庭暴力罪，應就刑法第
    277條第1項之法定刑加重其刑至二分之一，及家庭暴力防治
    法第61條第1款之違反保護令罪。又被告就毆打其父黃仁義
    部分，係以一行為觸犯上開二罪名，為想像競合犯，因刑法
    第280條為分則加重性質，最重本刑提高至有期徒刑4年6月
    ，應從一重論以傷害直系血親尊親屬罪（此部分論罪法條業
    據公訴人當庭變更起訴書記載並為同前之論罪，見本卷院第
    57頁）。被告分別對邱素月、黃仁義所為犯行，其犯意各別
    ，行為不同，應分論併罰。爰審酌被告明知本院針對其先前
    實施之家庭暴力行為，已對邱素月、黃仁義核發通常保護令
    ，竟目無法紀而違反保護令之規定，且其動輒毆傷父親即告
    訴人黃仁義之行為，嚴重違背倫常，不宜輕縱，併慮其犯罪
    動機、手法、告訴人黃仁義受傷程度暨被告犯後坦承犯行之
    態度、生活狀況（自陳無業，家庭經濟狀況為勉強）、智識
    程度（自陳高職肄業）等一切情狀，量處如主文所示之刑，
    並諭知易科罰金之折算標準，及定其應執行刑及易科罰金之
    折算標準。
四、依刑事訴訟法第273條之1第1項、第299條第1項前段，家庭
    暴力防治法第61條第1款、第2款，刑法第11條前段、第277
    條第1項、第280條、第55條、第41條第1項前段、第51條第5
    款，刑法施行法第1條之1。
本案經檢察官周建興到庭執行職務。
中    華    民    國   100    年    11    月    24    日
                  刑事第五庭法  官  陳雪玉
以上正本證明與原本無異。
如不服本判決應於收受送達後十日內向本院提出上訴書狀，並應
敘述具體理由；其未敘述上訴理由者，應於上訴期間屆滿後二十
日內向本院補提理由書(均須按他造當事人之人數附繕本)「切勿
逕送上級法院」。
                            書記官  陳建宇
中    華    民    國   100    年    11    月    24    日
附錄本案論罪科刑法條：
中華民國刑法第277條（普通傷害罪）
傷害人之身體或健康者，處3年以下有期徒刑、拘役或1千元以下
罰金。
犯前項之罪因而致人於死者，處無期徒刑或7年以上有期徒刑；
致重傷者，處3年以上10年以下有期徒刑。
中華民國刑法第280條（傷害直系血親尊親屬罪）
對於直系血親尊親屬，犯第277條或第278條之罪者，加重其刑至
二分之一。
家庭暴力防治法第61條
違反法院依第14條第1項、第16條第3項所為之下列裁定者，為本
法所稱違反保護令罪，處3年以下有期徒刑、拘役或科或併科新
臺幣10萬元以下罰金：
一、禁止實施家庭暴力。
二、禁止騷擾、接觸、跟蹤、通話、通信或其他非必要之聯絡行
    為。
三、遷出住居所。
四、遠離住居所、工作場所、學校或其他特定場所。
五、完成加害人處遇計畫。